# 请教陈老师一个股权激励的问题

提问人：14722022264 时间：2017-12-27 11:24:17
某家上市公司甲本年在A地与当地的一家企业乙合资成立了一家子公司丙，持股比例为80%和20%，合作协议中规定，如果丙公司在2018 年 2019 年和 2020 年能够实现规定的净利润或者截止 2020 年能够实现规定的净利润，甲公司将以 1 元每股的价格转让其持有的丙公司的股份10%给乙，经过与甲公司管理层沟通了解，此过程无需乙公司做额外的工作以完成目标利润。 请问，该事项是否形成股权激励，如果是，在上市公司和丙公司账面应如何记录？如果不是，应该如何反映该问题？ 谢谢陈老师。 也希望广大同行发表意见，谢谢

回答人：chenyiwei
因为无偿受赠股份的对象是少数股东，不是子公司管理层，因此不作为股权激励，而更接近于或有对价，即属于对少数股东入股价格的调整。在引入少数股东时，就应当合理估计完成业绩指标的可能性，确认一项针对该少数股东的预计负债，并在其后的每个资产负债表日对其计量金额调整，其变动计入当期损益。后续无偿转让部分股份给少数股东视作该负债的结算。

提问人：14722022264 时间：2017-12-28 14:25:16
陈老师，我刚刚又考虑了一下，还是没有理解具体的会计处理如何进行，如果确认了预计负债的话，对应的借方科目应该是什么呢？
我是不是只在母公司层面确认就可以了？@chenyiwei

回答人：chenyiwei
借方对应的是权益，即少数股东的出资款并非全部计入权益，而有一部分形成了负债，表示对日后可能退还的出资金额的最佳估计数。

提问人：zengfengxia 时间：2017-12-29 10:48:58
合并报表层面甲公司出资设立丙公司，分录是借现金 20%*总出资额 贷少数股东权益 20%*总出资额向乙公司发行的期权 借 资本公积 贷 负债 （从合并角度，甲公司出资80%但其中有部分可能在未来归属于少数股东，因此减少归属于母公司权益金额） 结算时，借负债 贷 少数股东权益 差额调整资本公积 已上分录请陈版指正。 另外，甲公司个别报表的分录应该怎么编制？ 借 长投 80%份额贷现金 80%份额 确认对乙公司负债时 负债的对应科目应该是什么？

回答人：chenyiwei
可以这样处理。个别报表层面毋须立即确认对乙公司负债。

提问人：14722022264 时间：2017-12-29 11:34:58
陈老师，那这个权益是不是应该在合并财务报表中确认的？是要冲减少数股东的权益吗？但是对于少数股东来说，其享有的是未来低价购买公司股权的权利，为什么要冲减少数股东权益呢？

回答人：chenyiwei
这项义务在合并报表中确认，冲减归属于母公司股东的资本公积。